臺灣桃園地方法院刑事判決
111年度易字第5號
公  訴  人  臺灣桃園地方檢察署檢察官 
被      告  徐尚誠


上列被告因竊盜案件，經檢察官提起公訴（110 年度偵字第1155
1 號），本院判決如下：
    主  文
徐尚誠犯竊盜罪，累犯，處有期徒刑陸月，如易科罰金，以新臺
幣壹仟元折算壹日。
    事  實
一、徐尚誠於民國110 年1 月25日傍晚5 時36分許，至桃園市○○
    區○○路000 號由張美卿管領之寶雅百貨商場桃園中正二分店
    ，竟意圖為自己不法之所有，基於竊盜犯意，徒手竊取貨架
    上價值新臺幣（下同）279 元之NOYL粉刺清除高手(下稱本
    案商品)，藏放入自己隨身提袋內得手，未結帳逕行離店。
    適張美卿察覺在店外攔阻，並報警處理，當場扣得本案商品
    。
二、案經張美卿訴由桃園市政府警察局桃園分局移送臺灣桃園地
    方檢察署檢察官偵查起訴。
    理由
壹、證據能力部分
    本判決援引之供述及非供述證據，均依法定方式取得，並經
    本院於審理期日踐行合法之調查，其中屬被告以外之人於審
    判外所為陳述者，檢察官、被告徐尚誠均不爭執證據能力，
    且查無依法應排除其證據能力之情形，本院審酌各該陳述作
    成時之情況，認為適當，均得採為判決之基礎。
貳、實體部分
一、認定犯罪事實所憑之證據及理由：　　
　　訊據被告固坦承於前揭時間至寶雅百貨商場桃園中正二分店
    購物，有拿取本案商品，惟矢口否認有何竊盜犯行，辯稱：
    伊發現店內工作人員一直看著伊、跟著伊，當下很緊張，想
    把東西放回貨架後離開，東西就掉到地上，伊收東西時不小
    心把本案商品收進袋子云云。經查： 
　㈠前揭犯罪事實，業據證人即告訴代理人張美卿於警詢時指訴
    ：伊係店副理，因伊先前遇過被告偷東西，所以被告一進來
    有特別注意他，之後發現他打開自己袋子將商品放入，沒結
    帳就直接走出店門，伊才追上去問他是否有偷竊店內商品等
    語明確（見臺灣桃園地方檢察署110 年度偵字第11551號卷
    【下稱偵字卷】第31-32頁），並有桃園市政府警察局桃園
    分局扣押筆錄、扣押物品目錄表、贓物認領保管單為憑（見
    偵字卷第37-41、45頁），足佐張美卿所述發現本案商品遭
    竊之情節屬實。
　㈡被告雖以前詞置辯，惟經本院勘驗該店監視器影片，顯示被
    告拿取本案商品後，有抬頭看向監視器，在原地徘徊，其後
    以左手拿著且夾在右手腋下處等動作，有勘驗筆錄暨照片可
    據（見本院111 年度易字第5 號卷【下稱易字卷】第27、35
    -37頁），顯示被告拿取本案商品後，曾以身體部位掩蓋本
    案商品，已難認其形跡自然磊落。況被告於本院準備程序時
    既稱：伊原本手上拿了3 、4 個商品，因店內人員一直看伊
    ，伊把手上東西都放回貨架上云云（見110 年度審易字第11
    09號卷第40頁；易字卷第28頁），是縱如被告所稱隨身提袋
    有破洞，導致提袋內物品掉落地面，則其收拾地上掉落物品
    時，為何又將貨架上之本案商品一併置入提袋內？益見被告
    所辯，無非係卸責之詞，不足採信。
　㈢綜上所述，本案事證明確，被告犯行洵堪認定，應依法論科
    。
二、論罪科刑：
　㈠核被告所為，係犯刑法第320 條第1 項之竊盜罪。
　㈡被告前因竊盜案件，經本院以108 年度桃簡字第1854號判決
    處有期徒刑5 月、4 月，應執行有期徒刑8 月確定，於108
    年12月26日易科罰金執行完畢，有臺灣高等法院被告前案紀
    錄表在卷可稽（見易字卷第15頁），其受上開有期徒刑之執
    行完畢後，5 年內故意再犯本案有期徒刑以上之罪，為累犯
    。考量被告前案之罪名、侵害法益種類及罪質均相同，其顯
    未因前案有期徒刑之執行而心生警惕，足徵其刑罰反應力薄
    弱，故認本案適用累犯加重規定並無罪刑不相當之情事，應
    依刑法第47條第1 項規定加重其刑。
　㈢爰以行為人之責任為基礎，審酌被告自105 年間起迄今，因
    在家樂福、服飾店、寶雅、光南、全聯等賣場竊取商品案件
    ，屢經法院論罪科刑在案，有其前案紀錄表及各判決在卷可
    稽（見易字卷第41-115頁），素行不良，卻猶不思循正途獲
    取所需，再犯本案，顯然嚴重欠缺尊重他人財產法益之觀念
    ，所為全無可取。兼衡被告否認犯行，犯後態度不佳，暨其
    犯罪手段、所竊財物價值，於警詢時自陳之經濟狀況、智識
    程度等一切情狀，量處如主文所示之刑，並諭知易科罰金之
    折算標準，以資懲儆。起訴書雖具體求刑有期徒刑8 月，然
    考量被告所竊財物價值不高，亦經警查扣，其犯罪所生損害
    難認甚鉅，倘判處不得易科罰金之刑度，相較於被告之犯行
    嚴重程度，恐有違比例原則而生罪刑不相當之疑慮，併此說
    明。
　㈣被告所竊物品既經警查扣而歸還商家，毋庸諭知沒收。 　
據上論斷，應依刑事訴訟法第299 條第1 項前段，判決如主文。
本案經檢察官吳建蕙提起公訴，檢察官蕭佩珊到庭執行職務。
中    華    民    國    111    年    3    月    31    日
                  刑事第十二庭    法  官  林姿秀
以上正本證明與原本無異。
如不服本判決應於收受判決後20日內向本院提出上訴書狀，並應
敘述具體理由。其未敘述上訴理由者，應於上訴期間屆滿後20日
內向本院補提理由書(均須按他造當事人之人數附繕本)「切勿逕
送上級法院」。 
    　　　　　　　　　　　　　　　書記官　羅鎰祥　　　　
中　　華　　民　　國　　111 　年　　3 　　月　　31　　日
附錄論罪科刑之法條：
中華民國刑法第320 條 
意圖為自己或第三人不法之所有，而竊取他人之動產者，為竊盜
罪，處5年以下有期徒刑、拘役或50萬元以下罰金。
意圖為自己或第三人不法之利益，而竊佔他人之不動產者，依前
項之規定處斷。
前二項之未遂犯罰之。